Config:
  hfst:
    Gen: ../../../src/generator-gt-norm.hfst
    Morph: ../../../src/analyser-gt-norm.hfst
  xerox:
    Gen: ../../../src/generator-gt-norm.xfst
    Morph: ../../../src/analyser-gt-norm.xfst
    App: lookup

Tests:



# todo:
# Proofread the gold standard (below)
# Then: run analyser, then correct.


  Verb - lǟʼdõ: # Verb 1 'eng /est minna/fin' - full paradigm
     lǟʼdõ+V+Inf: lǟʼdõ
     lǟʼdõ+V+Ger: lǟʼdsõ
     lǟʼdõ+V+Ger: lǟʼdsõ
     lǟʼdõ+V+Sup: lǟʼmõ
     lǟʼdõ+V+Sup+Ine: lǟʼmõõs
     lǟʼdõ+V+Sup+Ela: lǟʼmõõst
     lǟʼdõ+V+Sup+Tra: lǟʼmõõks
     lǟʼdõ+V+Sup+Abe: lǟʼmõõt
     lǟʼdõ+V+Ind+Prs+Sg3: lǟʼb
     lǟʼdõ+V+Ind+Prs+Pl2: lǟʼtõ
     lǟʼdõ+V+Ind+Prs+Pl3: lǟʼbõd
     lǟʼdõ+V+Ind+Prt+Sg3: lekš
     lǟʼdõ+V+Ind+Prt+Pl2: [lekštõ, lekštā]
     lǟʼdõ+V+Ind+Prt+Pl3: [lekštõ, lekštā]
     lǟʼdõ+V+Ind+ConNeg+Sg: lǟʼ
     lǟʼdõ+V+Cond+Sg3: lǟʼks
     lǟʼdõ+V+Imprt+Sg2: li
     lǟʼdõ+V+Imprt+ConNeg+Sg2: li
     lǟʼdõ+V+Imprt+Pl2: ligīd
     lǟʼdõ+V+Jus+Sg3: läkkõ
     lǟʼdõ+V+QuoSg3: lēʼji
     lǟʼdõ+V+ActPrfPrc: lǟʼnd


